臺灣士林地方法院行政訴訟裁定
111年度簡字第19號
原      告  林邦興  

被      告  新北市政府違章建築拆除大隊

代  表  人  李冠德  
上列當事人間有關確認公法上法律關係成立(不成立)事件，原告
提起行政訴訟，本院裁定如下：
    主  文
本件移送臺北高等行政法院。
    理  由
一、按訴訟之全部或一部，法院認為無管轄權者，依原告聲請或
    依職權以裁定移送於其管轄法院，行政訴訟法第18條準用民
    事訴訟法第28條第1項定有明文。次按，適用通常訴訟程序
    之事件，以高等行政法院為第一審管轄法院；適用簡易訴訟
    程序之事件，以地方法院行政訴訟庭為第一審管轄法院，行
    政訴訟法第104條之1、第229條第1項分別定有明文。又關於
    適用簡易訴訟程序之事件，依行政訴訟法第229條第2項規定
    ，限於：1.關於稅捐課徵事件涉訟，所核課之稅額在新臺幣
    （下同）40萬元以下者。2.因不服行政機關所為40萬元以下
    罰鍰處分而涉訟者。3.其他關於公法上財產關係之訴訟，其
    標的之金額或價額在40萬元以下者。4.因不服行政機關所為
    告誡、警告、記點、記次或其他相類之輕微處分而涉訟者。
    5.依法律之規定應適用簡易訴訟程序者，故非屬上開事件之
    公法上爭議事件，即應適用通常訴訟程序為審理。
二、查原告提起本件訴訟，起訴狀所載之聲明為：「確認原告所
    有坐落新北市○○區○○段○○○段0000地號土地上，如附圖所示
    之範圍內私有地役權法律關係相存在，使用受憲法保障免於
    遭受公權力或第三人之侵害，人民對其財產權有自由使用之
    憲法保障」，經本院於民國111年7月11日開庭詢問原告究係
    提起民事訴訟或行政訴訟，及具體聲明為何，經原告當庭陳
    稱其係主張請求撤銷被告於108年8月1日新北拆認一字第108
    3202151號違章建築認定通知書、109年1月22日新北拆認一
    字第1093233971號違章建築認定通知書(下合稱原處分)，並
    主張被告所為之原處分造成其受損金額達新臺幣400萬元，
    且提出遭被告強制拆除之貨櫃價值之計算表及相關照片為證
    (見本院卷第87至89、91至97頁)。揆諸前揭規定及說明，原
    告之訴即非屬行政訴訟法第229條第2項所規定之應適用簡易
    訴訟之事件，而屬適用通常訴訟程序之事件，應以高等行政
    法院為第一審管轄法院，且被告機關所在地為新北市，應由
    臺北高等行政法院管轄。茲原告向無管轄權之本院聲請，顯
    係違誤，依上開規定，自應依職權移送於其管轄法院，爰裁
    定如主文。
中　　華　　民　　國　　111 　年　　7 　　月　　12　　日
　　　　　　　　　行政訴訟庭  法　官　徐文瑞
以上為正本係照原本作成。
如不服本裁定，應於送達後10日內向本院提出抗告狀（須按他造
人數附繕本），並繳納抗告費新臺幣1,000元。　　　　　　　
中　　華　　民　　國　　111 　年　　7 　　月　　12　　日
                              書記官  朱亮彰